# 同一控制下合并追溯时间的问题

提问人：大头爸爸 时间：2016-03-24 16:42:47
陈版及各位大师，假设A公司和B公司 2015 年 3 月前同受甲公司控制， 3 月后改为受乙控制， 2015 年 9 月B公司合并A，我们认为今后受乙控制是持续的，界定为同一控制下的合并。请问，是否可以界定为同一控制下的合并，另外如果界定为同一控制下合并，那么我们应该认为合并后形成的报告主体自何时存在，是报告期以前就存在还是 15 年 3 月后。谢谢

回答人：chenyiwei
如果 2015 年 9 月A合并B是在乙的主导下进行的，且合并后A、B同受乙控制的关系是稳定的，则也可以认为满足“非暂时性”条件，从而界定为同一控制下合并，但合并报表的编制只能从现大股东乙取得控制权之日起计算，不能追溯到双方同受甲控制的期间。